臺灣臺北地方法院刑事判決　　　　　　　　　　　　　九十一年度易緝字第六七號
　　公訴人　臺灣臺北地方法院檢察署檢察官
　　被　告　丙○○
右列被告因業務侵占案件，經檢察官提起公訴（八十五年度偵字第一六０一０號），
本院判決如左：
      主  文
丙○○意圖為自己不法之所有，而侵占對於業務上所持有之物，處有期徒刑參年陸月
。
      事  實
一、丙○○係設於台北縣新莊市○○路三四二巷九號一樓「天利營造有限公司」（下
    稱天利公司）董事長，掌管天利公司業務及資金運用，為從事業務之人，丙○○
    得知客戶於民國八十五年七月五日轉帳匯款新台幣（下同）一千二百二十七萬五
    千七百八十四元工程款至天利公司設於台新國際商業銀行城東分行第00000
    000000000號帳戶（起訴書誤繕為0000000000000號），
    竟基於為自己不法所有之意圖，利用保管天利公司大小章之便，於當日上午十一
    時五十九分許至台北市○○○路○段一二三號之台新國際商業銀行城東分行，提
    領一千二百二十七萬七千元予以侵占入己，旋於當日搭機潛逃出境。案發後丙○
    ○逃匿，經本院發佈通緝，嗣於九十一年四月九日晚上八時五十分搭機返國，為
    警緝獲。
二、案經乙○○告發由台灣台北地方法院檢察署檢察官偵查起訴。
      理  由
一、右揭事實，業據被告丙○○於本院審理時供認不諱，核與告發人乙○○（天利公
    司董事）及證人吳龍全、鄭俊膺（天利公司董事、股東）於偵查中陳述情節相符
    ，而被告於前揭時、地提領天利公司前開帳戶內一千二百二十七萬七千元等情，
    復有台新國際商業銀行八十五年十一月一日台新城東字第八五０一四八號函暨附
    交易明細查詢表各一份在卷可稽。雖被告辯稱：伊因天利公司當時營運狀況不佳
    ，想拿這筆錢到大陸轉投資，但結果失敗，無法回國面對股東云云，惟被告事前
    未徵得天利公司股東同意，竟擅而動用該筆資金，則其提款行為顯已缺乏正當理
    由，況且被告於提款當日旋即出境，讓天利公司股東措手不及，事後亦未交待資
    金去向或歸還款項，則被告利用掌管天利公司資金之便，擅自挪用天利公司資金
    從事與公司業務無關之事項，自無解免其侵吞該筆款項之罪責，並有出入境紀錄
    、天利公司登記事項卡及公司執照在卷可稽。是本件事證明確，被告犯行洵堪認
    定。
二、查被告身為天利公司之負責人，掌管之天利公司業務及資金運用，為從事業務之
    人，其未徵得天利公司股東同意，擅自提領天利公司資金，其以易持有為所有之
    意侵占該筆資金之事實，核其所為，係犯刑法第三百三十六條第二項之業務侵占
    罪。爰審酌被告於八十五年間侵吞天利公司高達一千二百二十七萬七千元資金，
    旋即攜款遠颺潛逃出境，導致天利公司資金週轉困難，且被告於將近六年的逃亡
    期間，並未歸還分文予天利公司，惡性重大，雖事後坦認犯行並回國面對司法制
    裁，惟其現仍無資力賠償天利公司，降低損害程度及犯後態度等情狀，量處如主
    文所示之刑，以資懲儆。
據上論斷，應依刑事訴訟法第二百九十九條第一項前段，刑法第三百三十六條第二項
，罰金罰鍰提高標準條例第一條前段，判決如主文。
本案經檢察官甲○○到庭執行職務。
中      華      民      國    九十一    年      四      月     三十     日
                              臺灣臺北地方法院刑事第一庭
                                  法    官    傅  中  樂
右正本證明與原本無異。
如不服本判決，應於判決送達後十日內，向本院提出上訴狀。
                                  書 記 官    林  明  龍
中      華      民      國    九十一    年      四      月     三十    日
附論罪科刑依據法條：
刑法第三百三十六條第二項
刑法第三百三十六條
一對於公務上或因公益所持有之物，犯前條第一項之罪者，處一年以上、七年以下有
  期徒刑，得併科五千元以下罰金。
二對於業務上所持有之物，犯前條第一項之罪者，處六月以上五年以下有期徒刑，得
　併科三千元以下罰金。
三前二項之未遂犯罰之。
